最高法院民事裁定　　　　　　　一○○年度台抗字第五五七號
再 抗告 人　大華證券股份有限公司
法定代理人　許道義
訴訟代理人　蕭壬宏律師
上列再抗告人因與相對人陳梅珠間請求侵權行為損害賠償事件，
對於中華民國一○○年三月二十八日台灣高等法院裁定（一○○
年度抗更(一)字第一三號），提起再抗告，本院裁定如下：
    主  文
再抗告駁回。
再抗告訴訟費用由再抗告人負擔。
    理  由
按對於抗告法院所為抗告有無理由之裁定再為抗告，僅得以其適
用法規顯有錯誤為理由，此觀民事訴訟法第四百八十六條第四項
之規定自明。又所謂適用法規顯有錯誤，係指原法院就其取捨證
據所確定之事實適用法規顯有錯誤而言，不包括認定事實不當之
情形在內。本件原法院以：按提起第二審上訴，應於第一審判決
送達後二十日之不變期間內為之，民事訴訟法第四百四十條定有
明文。又「所謂為訴訟行為者，係指在法院為之，當事人在家中
或在他處所所為之準備行為，當然不能認為已為訴訟行為。抗告
人之上訴書狀係八月十二日到達法院，即應以是日為上訴書狀提
出於法院期日，其何時付託郵局代遞書狀，自可不問」（最高法
院五十年台抗字第三一一號判例要旨參照）。經查，台灣士林地
方法院（下稱士林地院）九十八年度訴字第一一四五號侵權行為
損害賠償事件第一審判決於民國九十九年五月二十一日送達於再
抗告人，有送達證書附卷可稽。上訴期間自上開送達判決翌日起
算，至九十九年六月十日即屆滿二十日；而再抗告人之上訴書狀
於九十九年六月十四日始到達士林地院，亦有其聲明上訴狀在卷
可佐，依上開說明，顯已逾二十日之上訴期間。又依再抗告人提
出之系爭掛號執據影本顯示，再抗告人係於其上訴之不變期間屆
滿最後一日即九十九年六月十日晚上九時，始至北門郵局以雙掛
號郵寄上訴狀。據台北郵政處理中心函覆稱：「系爭郵件依正常
作業流程，應於交寄翌日即九十九年六月十一日（週五）投交士
林地院」等語，可證即使無郵局誤封之疏失，系爭郵件由再抗告
人於九十九年六月十日晚上九時至北門郵局交寄，亦無從於當日
晚上十二時前送達士林地院。則再抗告人之上訴，顯逾上訴期間
，自應裁定駁回等語，核無適用法規顯有錯誤。至再抗告意旨所
指，與適用法規顯有錯誤無涉，不合民事訴訟法第四百八十六條
第四項之規定，自難謂為合法。
據上論結，本件再抗告為不合法。依民事訴訟法第四百九十五條
之一第二項、第四百八十一條、第四百四十四條第一項、第九十
五條、第七十八條，裁定如主文。
中    華    民    國  一○○  年    七    月   十四   日
                      最高法院民事第三庭
                          審判長法官  劉  延  村  
                                法官  許  澍  林  
                                法官  黃  秀  得  
                                法官  魏  大  喨  
                                法官  鄭  傑  夫  
本件正本證明與原本無異
                                      書  記  官  
中    華    民    國  一○○  年    七    月  二十六  日
                                                      Q